臺灣高等法院刑事判決　　　　　　　　96年度上易字第1208號
上　訴　人
即　被　告　甲○○
上列上訴人因竊盜等案件，不服臺灣板橋地方法院95年度易字第
2382、2620號、96年度易字第170號，中華民國96年1月31日第一
審判決（起訴案號：臺灣板橋地方法院檢察署95年度偵緝字第
2672號、95年度偵字第25264、26222號），提起上訴，本院判決
如下：
    主  文
上訴駁回。
    事實及理由
一、本案經本院審理結果，認第一審以上訴人即被告甲○○與葉
    智勝共犯刑法第321條第1項第2款、第3款攜帶兇器、毀壞安
    全設備竊盜之加重竊盜罪及同法第321條第1項第2款踰越安
    全設備之加重竊盜罪、第306條第1項侵入住宅罪；就攜帶兇
    器、毀壞安全設備竊盜之加重竊盜罪，判處有期徒刑7月；
    就共同踰越安全設備竊盜之加重竊盜罪，判處有期徒刑7月
    ；就侵入住宅罪，判處拘役30日，如易科罰金，以新臺幣
    1000元折算壹日。並定應執行有期徒刑10月、拘役30日，拘
    役如易科罰金，以新臺幣1000元折算壹日。認事用法及量刑
    均無不當，應予維持，並引用第一審判決書記載之事實、證
    據及理由（如附件）。
二、被告上訴意旨略以：伊未竊盜，亦不知朋友葉智勝竊盜，伊
    真的不知情，亦沒有把風云云。
三、惟查:
  (一)被告已於原審認罪在案（見原審卷第40頁)。
  (二)原審同案被告葉智勝迭於警詢、檢察官訊問時，均供稱:
      伊入內行竊時，被告在樓下把風，事後伊將贓物變賣，亦
      有拿一、二千元給被告花用等情屬實 (見26222號偵卷第
      47、56頁）。
  (三)又被害人失竊之事實，並經被害人丙○○、乙○○於警詢
      中指訴，及被害人乙○○於檢察官訊問時具結證述無訛。
  (四)此外，復有95年7月10日上午10時35分許，在臺北縣新莊
      市○○路123巷8號附近之監視錄影帶翻拍照片12幀，及於
      同年8月14日上午9時55分許，在臺北縣新莊市○○街9號
      附近之監視器光碟1片暨翻拍照片12幀在卷可稽，足徵被
      告於原審不利於己之自白與事實相符。
  (五)綜上所述，本案事證明確，被告之犯行，堪予以認定。
四、被告提起上訴，仍執前詞，否認犯罪，為無理由，應予駁回
    。
據上論斷，應依刑事訴訟法第373條、第368條，判決如主文。
本案經檢察官賴俊雄到庭執行職務。
中　　華　　民　　國　　96　　年　　7 　　月　　5 　　日
　　　　　　　　　刑事第十六庭  審判長法　官  葉騰瑞
　　　　　　　　　　　　　　　　　　  法　官  莊明彰
　　　　　　　　　　　　　　　　　　  法　官  吳鴻章
以上正本證明與原本無異。
不得上訴。
                                      書記官  魏淑娟
中　　華　　民　　國　　96　　年　　7 　　月　　5 　　日
附錄本案論罪科刑法條：
中華民國刑法第306條
（侵入住居罪）
無故侵入他人住宅、建築物或附連圍繞之土地或船艦者，處 1 年
以下有期徒刑、拘役或 3 百元以下罰金。
無故隱匿其內，或受退去之要求而仍留滯者，亦同。
中華民國刑法第321條
（加重竊盜罪）
犯竊盜罪而有左列情形之一者，處 6 月以上、 5 年以下有期徒
刑：
一  於夜間侵入住宅或有人居住之建築物、船艦或隱匿其內而犯
之者。
二  毀越門扇、牆垣或其他安全設備而犯之者。
三  攜帶兇器而犯之者。
四  結夥三人以上而犯之者。
五  乘火災、水災或其他災害之際而犯之者。
六  在車站或埠頭而犯之者。
前項之未遂犯罰之。
